# 贷款给国外子公司汇兑损益合并

提问人：bigriver2017 时间：2020-11-11 20:42:51
陈版好，
请教个贷款给国外子公司汇兑损益合并的问题。
我是母公司，在印度有个子公司，我借款给他，借的是美元。
在我报表上，是货币性美元资产，我的记账本位币是人民币。
在他报表上，是货币性美元负债，他的记账本位币是印度卢比。
月末，这项贷款，我用中国的汇率折算，我有汇兑损失。
他用印度的汇率折算，他也是汇兑损失。
合并报表呢，用中国的汇率把他整个报表折算回来，差额进外币报表折算差额了，根本不能动利润。
就这一笔钱，就换了个地方存放，都是汇兑损失。这也不合理呀？那合并报表时能怎么调整一下或是用什么会计方法作这个处理呢？
谢谢您

回答人：chenyiwei
如 2 楼所述，要判断该笔借款是否构成对境外经营子公司的净投资。这类“净投资”通常是指长期应收项目。比如，企业对被投资单位的长期债权，该债权没有明确的清收计划、且在可预见的未来期间不准备收回的，实质上构成对被投资单位的净投资。即，对于境外子公司而言，该笔股东贷款具有“准权益”的性质，才能认定为“对境外经营子公司的净投资”，在合并报表层面将各方的汇兑损益调整到其他综合收益。
如果不满足认定为“净投资”的条件，则在合并报表中，虽然往来余额本身已经被完全抵销，但如你所述，仍会出现汇兑损益与其他综合收益并存的情况。虽然母公司和子公司在同一合并集团内，但其所处的经济环境不同，资金在不同经济环境下的组成部分之间转移，对合并报表层面仍有损益影响。

提问人：huangfh1 时间：2020-11-13 14:03:18
子公司对母公司或关联公司的长期应收款能否比照处理，在合并报表层面将各方的汇兑损益调整到其他综合收益？

回答人：chenyiwei
必须是“该债权没有明确的清收计划、且在可预见的未来期间不准备收回的，实质上构成对被投资单位的净投资”，即具有“准权益”性质。一般的往来款不符合该条件。